臺灣高等法院高雄分院刑事裁定　　　　　　　　　 九十一年度交抗字第八一號
　　抗　告　人
　　即 異議 人
　　即受處分人　甲○○
右列抗告人因違反道路交通管理處罰條例案件，不服臺灣高雄地方法院中華民國九十
一年六月二十一日裁定（九十一年度交聲字第三七九號），提起抗告，本院裁定如左
：
    主  文
抗告駁回。
    理  由
一、抗告意旨略以：抗告人停放車輛之高雄市○○街路段未依順行方向停放車輛已逾
    二十年，因而形成社區風俗，為眾人所是認，該路段因未劃停車格，依安全考量
    ，人民有權改變停車方向並將車輛放置整齊，例如高雄市○○路段之停車格均為
    斜劃，係基於安全考量，而抗告人未依順行方向停放而將車輛斜停路邊，亦係考
    量鄰居出入方便及安全，原審未查，駁回抗告人之異議，實有未當，為此提起抗
    告並請求法院勘驗現場以為判斷云云。
二、按汽車停車時應依車輛順行方向緊靠道路右側，其右側前後輪胎外側距離緣石或
    路面邊緣不得逾四十公分，道路交通安全規則第一百十二條第二項定有明文。又
    汽車駕駛人不依順行方向停車者，處新臺幣（下同）六百元以上一千二百元以下
    罰鍰，道路交通管理處罰條例第五十六條第一項第六款亦有明文。次按處罰機關
    對於逕行舉發之違反道路交通管理事件，其汽車所有人已到案告知違規駕駛人姓
    名、住址者，應即另行通知違規駕駛人到案依法處理；汽車所有人逾期不到案或
    不告知違規駕駛人之姓名、住址者，依道路交通管理處罰條例第八十五條第三項
    規定處罰汽車所有人，違反道路交通管理事件統一裁罰標準及處理細則第二十四
    條規定甚明。
三、經查：原處分機關以抗告人甲○○於九十一年二月一日十四時四十四分許，將其
    所有車牌號碼ＲＫ─七二００號自用小貨車，在高雄市○○街未依順行方向停車
    ，為高雄市政府警察局交通大隊第二分隊執勤員警當場以拍照方式採證，並以受
    處分人有違反前揭道路交通管理處罰條例第五十六條第一項第六款規定之行為而
    掣單舉發，嗣將舉發通知單送達於受處分人後，受處分人於應到案日期（九十一
    年五月二十日）前，於同年四月二十四日向原舉發單位申訴，經原舉發單位調查
    結果，認抗告人有前開違規行為，原處分機關乃依道路交通管理處罰條例第五十
    六條第一項第六款規定，於九十一年五月十五日裁處異議人罰鍰新台幣九百元等
    情，業據抗告人坦白承認，並有舉發違反道路交通管理事件通知書、送達書、違
    反道路交通管理事件裁決書、高雄市政府警察局交通警察大隊九十一年五月六日
    高市警交行字第０九一０００七八三六號函、現場照片附卷可稽，事證明確，抗
    告人違規停車之行為洵堪認定。
四、抗告意旨所辯前揭情詞，縱令屬實，核係上開路段有無斜劃停車格之需要及可能
    之問題，人民可向主管機關提出申請，惟在該路段未依法定程序斜劃停車格之前
    ，汽車駕駛人仍須依上開規定按順行方向緊靠道路右側停車，方為適法，抗告人
    未依上開規定停放車輛，而將車輛斜放路邊，顯已違法，殆無疑義。至上開路段
    亦有多輛汽車斜停路邊，雖有抗告人提出之照片可參，然眾人同一慣行違規之行
    為，並不因此而成為合法行為，抗告人不得據此解免其違規責任。原審法院裁定
    駁回抗告人之異議，經核其認事用法均無違誤。抗告人仍執前詞，否認違規，為
    無理由，應予駁回。抗告人聲請勘驗現場，本院認事證已明，核無必要，併予敘
    明。
據上論結，應依道路交通案件處理辦法第二十六條、刑事訴訟法第四百十二條，裁定
如主文。
中    華    民    國     九十一     年      七      月      二十五    日
                              臺灣高等法院高雄分院刑事第六庭
                                  審判長法官  王憲義
                                        法官  張意聰
                                        法官  范惠瑩
右正本證明與原本無異。
不得再抗告。
                                  法院書記官  馬蕙梅
中    華    民    國      九十一      年      七      月     二十五   日
